臺灣臺中地方法院刑事判決　　　　　　　95年度易字第3724號
公　訴　人　臺灣臺中地方法院檢察署檢察官
被　　　告　甲○○
上列被告因傷害案件，經檢察官聲請簡易判決處刑（九十五年度
偵字第二一三九五號），經本院臺中簡易庭認為不宜逕以簡易判
決處刑，簽由本院刑事庭依通常程序審理（九十五年度中簡字第
三三九四號），本院判決如下：
    主    文
甲○○傷害人之身體，處拘役拾日，如易科罰金，以銀元佰
元即新台幣玖佰元折算壹日。扣案之木棍壹支，沒收。
    犯罪事實
一、甲○○於民國九十四年六月二十八日上午八時三十分許，在
    其位於臺中市○○路八三號之住處前，因見其叔叔黃國士（
    另經檢察官為不起訴處分在案）與乙○○就該處大樓之管理
    費與頂樓違建問題發生爭執及拉扯後，雙方均倒臥於地上，
    甲○○遂基於傷害他人身體之犯意，隨手持其所有，平日放
    置路旁供作燃燒金紙時攪拌使用之木棍一支毆打乙○○之背
    部一下，致乙○○因此受有背部鈍挫傷之傷害。嗣經乙○○
    報案後，員警於同日上午八時三十三分許趕到現場處理，並
    扣得甲○○所有，供上開犯罪所用之木棍一支，始循線獲悉
    上情。
二、案經乙○○訴由臺灣臺中地方法院檢察署檢察官聲請簡易判
    決處刑，經本院臺中簡易庭認為不宜逕以簡易判決處刑，簽
    由本院刑事庭依通常程序審理。
    理    由
一、訊據被告甲○○對於上開犯罪事實供承不諱，復有告訴人乙
    ○○於警詢及偵查中指述甚詳，且核與同案被告黃國士於警
    詢及偵查中、證人謝海燕於偵查中所陳情節均相符，並有載
    明告訴人受有背部鈍挫傷之伸港忠孝醫院診斷證明書在卷足
    佐（詳見九四年發查字第二二五九號卷第四頁），足見告訴
    人所受上開背部鈍挫傷之傷害，確係遭被告持木棍毆打背部
    一下所致無疑，而被告上開自白，核與事實相符。本案事證
    明確，被告上開犯行，洵堪認定。
二、核被告所為，係犯刑法第二百七十七條第一項之普通傷害罪
    。爰審酌被告犯罪之動機、目的、手段、犯罪時所受之刺激
    、告訴人受傷害部位之傷勢，被告犯罪後業已供認犯行之態
    度，及被告迄今仍未與告訴人成立和解以獲取告訴人之諒解
    等一切情狀，量處如主文所示之刑，並諭知易科罰金之折算
    標準。
三、被告行為後，罰金罰鍰提高標準條例第二條業已刪除，而刑
    法第四十一條第一項前段關於易科罰金之折算標準已由舊法
    之銀元一百元、二百元、三百元修正為新台幣（下同）一千
    元、二千元、三千元，因屬科刑規範事項之變更，其折算標
    準為裁判時所應諭知，自有就新舊法規定比較之必要，經比
    較新舊法結果，以被告行為時之舊法較為有利於被告，新法
    並無對被告有較為有利之情形，是依刑法第二條第一項前段
    之規定，本件應適用被告行為時之舊法即依修正前刑法第四
    十一條第一項前段、修正前罰金罰鍰提高標準條例第二條、
    現行法規所定貨幣單位折算新台幣條例第二條之規定，諭知
    以銀元三百元即新台幣九百元折算一日為易科罰金之折算標
    準，附此說明。
四、公訴意旨另以：被告於九十四年六月二十八日上午八時三十
    分許，在其位於臺中市○○路八三號之住處前，因見其叔叔
    黃國士與乙○○就該處大樓之管理費與頂樓違建問題發生爭
    執及拉扯後，雙方均倒臥於地上，甲○○遂基於傷害他人身
    體之犯意，隨手持木棍一支毆打乙○○，致乙○○因此受有
    鼻樑挫傷、左前臂鈍挫傷及右食指壓砸傷等傷害。因認被告
    就此部分亦涉犯刑法第二百七十七條第一項傷害罪嫌云云。
    本件公訴人認被告另涉有上開罪嫌，無非係以上開事實，業
    據告訴人指述稽詳，並有上開診斷證明書附卷可稽，為其論
    據。惟按犯罪事實應依證據認定之，無證據不得認定犯罪事
    實；又被告否認犯罪事實所持之辯解，縱屬不能成立，仍非
    有積極證據足以證明其犯罪行為，不能遽為有罪之認定，刑
    事訴訟法第一百五十四條第二項、最高法院三十年上字一八
    三一號判例參照。復按刑事訴訟法上所謂認定犯罪事實之證
    據，係指足以認定被告確有犯罪行為之積極證據而言，該項
    證據自須適合於被告犯罪事實之認定，始得採為斷罪資料；
    且犯罪事實之認定，應憑真實之證據，倘證據是否真實尚欠
    明顯，自難以擬制推測之方法，為其判斷之基礎；另證據之
    證明力，固屬於法院判斷之自由，惟證據本身如有瑕疵，則
    在瑕疵未能究明以前，遽採為有罪之根據，即難謂適法，最
    高法院二十九年上字第三一○五號、五十三年台上字第六五
    六號及三十二年上字第九七一號分別著有判例可資參照。
五、訊據被告固坦承其曾於上開時、地持木棍毆打告訴人等情不
    諱；惟仍堅詞否認有何傷害告訴人背部以外他處之傷害犯行
    ，辯稱：告訴人與黃國士均倒地拉扯後，伊始見狀並持木棍
    朝告訴人背部毆打一下，告訴人所受背部以外之其他傷害，
    非伊所致等語。經查，被告所辯上情，既與同案被告黃國士
    於警詢及偵查中、證人謝海燕於偵查中所陳情節均互核相符
    ，足見告訴人所受背部以外之上開傷害，可能係與同案被告
    黃國士在地上拉扯時所致，尚非被告持木棍毆打所造成無疑
    。揆諸前揭說明，參諸卷內現存證據，既無法證明被告確另
    有上開傷害犯行，且復查無其他積極證據足資證明被告有公
    訴人所指之行為，此部分核屬不能證明被告犯罪，原應諭知
    被告無罪之判決，然因公訴人認此部分與已起訴經論罪之犯
    罪事實為單純一罪之關係，是不另為無罪判決之諭知，附此
    說明。
據上論斷，應依刑事訴訟法第四百五十二條、第二百九十九條第
一項前段，刑法第二條第一項前段、第二百七十七條第一項、修
正刑法第四十一條第一項前段，罰金罰鍰提高標準條例第一條前
段、修正前罰金罰鍰提高標準條例第二條，現行法規所定貨幣單
位折算新台幣條例第二條，判決如主文。
中　　華　　民　　國　　96　　年　　1 　　月　　24　　日
              刑事第四庭  審判長法　官　林宜民
                                法  官  柯雅惠
                                法  官  許惠瑜
以上正本證明與原本無異。
如不服本判決，應於收受送達後10日內向本院提出上訴書狀（應
附繕本）。
                                書記官　陳佳君
中　　華　　民　　國　　96　　年　　1 　　月　　24　　日
附錄本案論罪科刑法條全文
刑法第二百七十七條第一項
傷害人之身體或健康者，處三年以下有期徒刑、拘役或一千元以
下罰金。
